el: Τύπος κιτ μακέτας: Αεροπλάνο; Ασθενοφόρο; Λεωφορείο; Αυτοκίνητο; Φορτηγό πλοίο; Κλασικό αυτοκίνητο; Όχημα καθαρισμού; Φορτηγό μπετονιέρα; Φορτηγό γερανός; Φορτηγό παράδοσης; Δεινόσαυρος; Εκσκαφέας; Ατμομηχανή Express; Πυροσβεστικό όχημα; Αλιευτικό σκάφος; Απορριμματοφόρο; Θεριστική μηχανή; Ελικόπτερο; Άλογο; Φορτηγό υλοτομίας; Πολυτελές αυτοκίνητο; Φορτηγό εξόρυξης; Μοτοσυκλέτα; Ναυτικό πλοίο; Όχημα εκτός δρόμου; Επιβατηγό πλοίο; Αστυνομικό αυτοκίνητο; Αυτοκίνητο ράλι; Πύραυλος; SUV; Διαστημικός σταθμός; Διαστημόπλοιο; Σπορ αυτοκίνητο; Υποβρύχιο; Τιραντάκι; Πύργος γερανός; Τρακτέρ; Τρένο; Βαν; Σκάφος; Άλλο
sv: Typ av kit för modellbyggen: Flygplan; Ambulans; Buss; Bil; Lastfartyg; Klassisk bil; Fordonsrengöring; Betongblandare; Kranbil; Leveransbil; Dinosaur; Grävmaskin; Expresslok; Brandbil; Fiskefartyg; Sopbil; Skördemaskin; Helikopter; Häst; Timmerbil; Lyxbil; Gruvbil; Motorcykel; Örlogsfartyg; Terrängfordon; Passagerarskepp; Polisbil; Rallybil; Raket; SUV; Rymdstation; Rymdskepp; Sportbil; U-båt; Tank; Tornkran; Traktor; Tåg; Skåpbil; Vattenfarkost; Annat
pt-BR: Tipo de kit de miniatura: Aeronave; Ambulância; Ônibus; Carro; Cargueiro; Carro clássico; Veículo de limpeza; Caminhão betoneira; Caminhão guindaste; Caminhão de entrega; Dinossauro; Escavadora; Locomotiva expressa; Carro de bombeiros; Navio de pesca; Caminhão de lixo; Colheitadeira; Helicóptero; Cavalo; Caminhão de madeira; Carro de luxo; Caminhão de mineração; Motocicleta; Navio naval; Veículo off-road; Navio de passageiros; Carro de polícia; Carro de rally; Foguete; SUV; Estação espacial; Nave espacial; Carro esportivo; Submarino; Tanque; Guindaste de torre; Trator; Trem; Van; Embarcação; Outro
sl-SI: Vrsta kompleta makete: Letalo; Rešilec; Avtobus; Avtomobilska; Tovorna ladja; Klasičen avto; Čiščenje vozila; Tovornjak za mešanje betona; Tovornjak z žerjavom; Dostavni tovornjak; Dinozaver; Bager; Ekspresna lokomotiva; Gasilsko vozilo; Ribiško plovilo; Smetarsko vozilo; Stroj za žetev; Helikopter; Konj; Tovornjak za sečnjo hlodov; Luksuzni avto; Rudarski tovornjak; Motorno kolo; Mornariška ladja; Terensko vozilo; Potniška ladja; Policijski avto; Rally avto; Raketa; SUV; Vesoljska postaja; Vesoljska ladja; Športni avto; Podmornica; Tank; Stolpni žerjav; Traktor; Vlak; Kombi; Vodno plovilo; Drugo
ja: スケールモデルキットタイプ: 航空機; 救急車; バス; 車; 貨物船; クラシックカー; 清掃車; コンクリートミキサー車; クレーン車; 配送トラック; 恐竜; 掘削機; 急行機関車; 消防車; 漁船; ごみ収集車; ハーベスター; ヘリコプター; ウマ; 伐採トラック; 高級車; 採掘トラック; バイク; 海軍艦艇; オフロード車; 旅客船; 警察車両; ラリーカー; ロケット; SUV; 宇宙ステーション; 宇宙船; スポーツカー; 潜水艦; タンク; タワークレーン; トラクター; 電車; バン; 船舶; その他
en: Scale model kit type: Aircraft; Ambulance; Bus; Car; Cargo ship; Classic car; Cleaning vehicle; Concrete mixer truck; Crane truck; Delivery truck; Dinosaur; Excavator; Express locomotive; Fire engine; Fishing vessel; Garbage truck; Harvester; Helicopter; Horse; Logging truck; Luxury car; Mining truck; Motorcycle; Naval ship; Off-road vehicle; Passenger ship; Police car; Rally car; Rocket; SUV; Space station; Spaceship; Sports car; Submarine; Tank; Tower crane; Tractor; Train; Van; Watercraft; Other
tr: Maket kiti tipi ölçekli: Hava Taşıtları; Ambulans; Otobüs; Araba; Yük gemisi; Klasik araba; Araç Temizliği; Beton mikser kamyonu; Vinç kamyonu; Teslimat kamyonu; Dinazor; Ekskavatör; Ekspres Lokomotifler; İtfaiye aracı; Balıkçı teknesi; Çöp kamyonu; Biçerdöver; Helikopter; At; Tomruk kamyonu; Lüks araba; Maden kamyonu; Motosiklet; Donanma gemisi; Arazi aracı; Yolcu gemisi; Polis arabası; Ralli arabası; Roket; SUV; Uzay istasyonu; Uzay gemisi; Spor araba; Denizaltı; Tank; Kule vinci; Traktör; Tren; Kamyonet; Jetski; Diğer
nl: Type modelbouwpakketten: Vliegtuig; Ambulance; Bus; Auto; Vrachtschip; Klassieke auto; Voertuigreiniging; Betonmixer vrachtwagen; Kraanwagen; Bezorgauto; Dinosaurus; Graafmachine; Expreslocomotief; Brandweerwagen; Vissersvaartuig; Vuilniswagen; Oogstmachine; Helikopter; Paard; Logistieke vrachtwagen; Luxe auto; Mijnbouw vrachtwagen; Motorfiets; Marineschip; Off-road voertuig; Passagiersschip; Politieauto; Rally auto; Raket; SUV; Ruimtestation; Ruimteschip; Sportauto; Onderzeeër; Tank; Bouwkraan; Tractor; Trein; Busje; Vaartuig; Andere
bg-BG: Тип комплект умален модел: Самолети; Бърза помощ; Автобус; Автомобил; Товарен кораб; Класически автомобил; Почистващ автомобил; Камион с бетонобъркачка; Автомобил с кран; Камион за доставка; Динозавър; Багер; Експресен локомотив; Пожарна кола; Риболовен кораб; Камион за отпадък; Комбайн; Хеликоптер; Кон; Камион за дърводобив; Луксозен автомобил; Минен камион; Мотоциклет; Военноморски кораб; Офроуд автомобил; Пътнически кораб; Полицейски автомобил; Рали автомобил; Ракета; SUV; Космическа станция; Космически кораб; Спортен автомобил; Подводница; Резервоар; Кула кран; Трактор; Влак; Ван; Плавателен съд; Други
zh-TW: 等比例模型製作工具組類型: 飛行器; 救護車; 公車; 車; 貨船; 老爺車; 車輛清潔; 混凝土攪拌運輸車; 起重機運輸車; 送貨卡車; 恐龍; 挖土機; 特快機車; 消防車; 漁船; 垃圾車; 收割機; 直升機; 馬; 伐木車; 豪車; 礦車; 摩托車; 海軍艦艇; 越野車; 客船; 警車; 拉力車; 火箭; SUV; 太空站; 太空船; 跑車; 潛水艇; 坦克; 塔式起重機; 拖拉機; 火車; 貨車; 船艇; 其他
pl: Rodzaj zestawów do modelarstwa redukcyjnego: Samolot; Karetka pogotowia; Autobus; Samochód; Statek towarowy; Klasyczny samochód; Pojazd do czyszczenia ulic; Betoniarka; Dźwig; Ciężarówka dostawcza; Dinozaur; Koparka; Lokomotywa ekspresowa; Wóz strażacki; Statek rybacki; Śmieciarka; Kombajn; Śmigłowiec; Koń; Ciężarówka do przewozu drewna; Luksusowy samochód; Ciężarówka kopalniana; Motocykl; Statek morski; Pojazd terenowy; Statek pasażerski; Radiowóz; Samochód rajdowy; Rakieta; SUV; Stacja kosmiczna; Statek kosmiczny; Samochód sportowy; Łódź podwodna; Czołg; Żuraw wieżowy; Ciągnik; Pociąg; Van; Tabor pływający; Pozostałe
de: Typ des maßstabsgetreuen Modellbausatzes: Luftfahrzeuge; Krankenwagen; Bus; Pkw; Frachtschiff; Oldtimer; Reinigungsfahrzeug; Betonmischer-LKW; Kranwagen; Lieferwagen; Dinosaurier; Bagger; Schnellzuglokomotive; Feuerwehrauto; Fischereischiff; Müllwagen; Mähmaschine; Hubschrauber; Pferd; Holztransporter; Luxusauto; Bergbau-LKW; Motorrad; Marineschiff; Geländewagen; Passagierschiff; Polizeiauto; Rallyewagen; Rakete; SUV; Raumstation; Raumschiff; Sportwagen; U-Boot; Panzer; Turmdrehkran; Traktor; Zug; Van; Wasserfahrzeuge; Sonstiges
hr-HR: Vrsta kompleta za izradu maketa: Zrakoplov; Hitna pomoć; Autobus; Automobil; Teretni brod; Klasični automobil; Čišćenje vozila; Kamion-miješalica za beton; Kamion s dizalicom; Kamion za dostavu; Dinosaur; Bager; Brza lokomotiva; Vatrogasna kola; Ribarski brod; Kamion za smeće; Kombajn; Helikopter; Konj; Kamion za sječu drva; Luksuzni automobil; Rudarski kamion; Motocikl; Mornarički brod; Terensko vozilo; Putnički brod; Policijski automobil; Rally automobil; Raketa; SUV; Svemirska postaja; Svemirski brod; Sportski automobil; Podmornica; Tenk; Toranjska dizalica; Traktor; Vlak; Kombi; Plovilo; Ostalo
ro-RO: Tip set piese pentru machete: Avioane; Ambulanță; Autobuz; Mașină; Nava de marfă; Mașină clasică; Mașină de curățenie; Camion betonieră; Camion cu macara; Camion de livrare; Dinozaur; Excavator; Locomotivă expres; Mașină de pompieri; Vas de pescuit; Camion de gunoi; Combină de recoltat; Elicopter; Cal; Camion de lemn; Mașină de lux; Camion de minerit; Motocicletă; Navă; Vehicul de teren; Navă de pasageri; Mașină de poliție; Mașină de raliu; Rachetă; SUV; Stația spațială; Navă spațială; Mașină sport; Submarin; Tanc; Macara turn; Tractor; Tren; Furgonetă; Ambarcațiune; Altele
lt-LT: Modelių rinkinio tipas: Lėktuvas; Greitoji pagalba; Autobusas; Automobilis; Krovininis laivas; Klasikinis automobilis; Valymo automobilis; Betonvežis; Kranas; Siuntų pristatymo sunkvežimis; Dinozauras; Ekskavatorius; Greitasis lokomotyvas; Gaisrinis automobilis; Žvejų laivas; Šiukšliavežė; Kombainas; Sraigtasparnis; Arklys; Miškavežis; Prabangus automobilis; Savivartis; Motociklas; Karinio jūrų laivyno laivas; Visureigis; Keleivinis laivas; Policijos automobilis; Lenktynių automobilis; Raketa; SUV; Kosminė stotis; Erdvėlaivis; Sportinis automobilis; Povandeninis laivas; Tankas; Bokštinis kranas; Traktorius; Traukinys; Furgonas; Vandens transporto priemonė; Kita
ru: Тип набора масштабной модели: Летательные аппараты; Скорая помощь; Автобус; Автомобиль; Грузовое судно; Классический автомобиль; Уборочная машина; Автобетоносмеситель; Автокран; Грузовой автомобиль; Динозавр; Экскаватор; Скоростной локомотив; Пожарная машина; Рыболовное судно; Мусоровоз; Комбайн; Вертолет; Лошадь; Лесовоз; Роскошный автомобиль; Карьерный самосвал; Мотоцикл; Военный корабль; Внедорожник; Пассажирское судно; Полицейская машина; Гоночный автомобиль; Ракета; Универсал; Космическая станция; Космический корабль; Спортивный автомобиль; Подводная лодка; Танк; Башенный кран; Трактор; Поезд; Фургон; Водный транспорт; Другой
pt-PT: Tipo de kit de modelo de balança: Aeronave; Ambulância; Autocarro; Carro; Navio de carga; Carro clássico; Veículo de limpeza; Betoneira; Camião guindaste; Camião de entrega; Dinossauro; Escavadora; Locomotiva expresso; Carro de bombeiros; Navio de pesca; Camião do lixo; Ceifeira; Helicóptero; Cavalo; Camião de exploração madeireira; Carro de luxo; Camião de exploração mineira; Motociclo; Navio da marinha; Veículo todo-o-terreno; Navio de passageiros; Carro de polícia; Carro de rally; Foguete; SUV; Estação espacial; Nave espacial; Carro desportivo; Submarino; Tanque; Grua de torre; Trator; Comboio; Carrinha; Embarcação; Outro
zh-CN: 比例模型套件类型: 飞机; 救护车; 公共汽车; 汽车; 货船; 经典汽车; 清洁车; 混凝土搅拌车; 起重车; 运货车; 恐龙; 挖掘机; 特快机车; 消防车; 渔船; 垃圾车; 收割机; 直升机; 马; 伐木车; 豪华车; 矿用卡车; 摩托车; 海军舰艇; 越野车; 客船; 警车; 拉力赛车; 火箭; SUV; 空间站; 飞船; 跑车; 潜艇; 坦克; 塔式起重机; 拖拉机; 火车; 货车; 船舶; 其他
cs: Typ modelové stavebnice: Letadla; Ambulance; Autobus; Automobil; Nákladní loď; Klasické auto; Čisticí vozidlo; Autodomíchávač betonu; Jeřábový vůz; Dodávkový vůz; Dinosaurus; Rypadlo; Rychlíková lokomotiva; Hasičská stříkačka; Rybářské plavidlo; Popelářské auto; Kombajn; Helikoptéra; Kůň; Lesovůz; Luxusní auto; Těžební vůz; Motocykl; Námořní loď; Terénní vozidlo; Osobní loď; Policejní auto; Rally auto; Raketa; SUV; Vesmírná stanice; Kosmická loď; Sportovní auto; Ponorka; Nádrž; Věžový jeřáb; Traktor; Vlak; Dodávka; Plavidla; Jiné
it: Tipo di kit per modellino in scala: Aerei; Ambulanza; Autobus; Automobile; Nave da carico; Auto d'epoca; Veicolo di pulizia; Autobetoniera; Autogru; Camion delle consegne; Dinosauro; Escavatore; Locomotiva espressa; Autopompa antincendio; Peschereccio; Camion della spazzatura; Mietitrice; Elicottero; Cavallo; Camion di legname; Macchina di lusso; Camion da miniera; Motociclo; Nave navale; Veicolo fuoristrada; Nave passeggeri; Auto della polizia; Auto da rally; Razzo; SUV; Stazione spaziale; Navicella spaziale; Auto sportiva; Sottomarino; Cisterna; Gru; Trattore; Treno; Van; Imbarcazione; Altro
fr: Type de kit de modélisme: Avion; Ambulance; Bus; Voiture; Cargo; Voiture classique; Véhicule de nettoyage; Bétonnière; Camion-grue; Camion de livraison; Dinosaure; Excavatrice; Locomotives express; Camion de pompier; Bateau de pêche; Camion à ordures; Moissonneuse; Hélicoptère; Cheval; Camion grumier; Voiture de luxe; Camion minier; Moto; Navire de guerre; Véhicule tout terrain; Navire à passagers; Voiture de police; Voiture de rallye; Fusée; SUV; Station spatiale; Vaisseau spatial; Voiture de sport; Sous-marin; Tank; Grue à tour; Tracteur; Train; Van; Motomarine; Autre
nb: Type skalasettmodell: Fly; Ambulanse; Buss; Bil; Frakteskip; Klassisk bil; Rengjøring av kjøretøy; Betongblanderbil; Kranbil; Budbil; Dinosaur; Gravemaskin; Ekspresslokomotiv; Brannbil; Fiskefartøy; Søppelbil; Harvester; Helikopter; Hest; Tømmerbil; Luksusbil; Gruvebil; Motorsykkel; Marineskip; Terrengkjøretøy; Personbilskip; Politibil; Rallybil; Rakett; SUV; Romstasjon; Romskip; Sportsbil; Undervannsbåt; Tank; Tårnkran; Traktor; Tog; Varebil; Båt; Annen
ko: 축소 모형 타입: 비행기; 구급차; 버스; 자동차; 화물선; 클래식 카; 청소 차량; 콘크리트 믹서 트럭; 크레인 트럭; 배달 트럭; 공룡; 굴착기; 고속 기관차; 소방차; 어선; 쓰레기 수거차; 수확기; 헬리콥터; 말; 벌목 트럭; 럭셔리 카; 광산용 트럭; 오토바이; 해군 함선; 오프로드 차량; 여객선; 경찰차; 랠리카; 로켓; SUV; 우주 정거장; 우주선; 스포츠카; 잠수함; 탱크; 타워크레인; 트랙터; 기차; 밴; 선박; 기타
fi: Pienoismallisarjan tyyppi: Ilma-alukset; Ambulanssi; Bussi; Auto; Rahtilaiva; Klassinen auto; Puhdistusauto; Betoniauto; Nosturiauto; Jakeluauto; Dinosaurus; Kaivinkone; Pikajunat; Paloauto; Kalastusalus; Roska-auto; Leikkuupuimuri; Helikopteri; Hevonen; Tukkirekka; Luksusauto; Kaivosauto; Moottoripyörä; Merivoimien alus; Maastoauto; Matkustaja-alus; Poliisiauto; Ralliauto; Raketti; SUV; Avaruusasema; Avaruusalus; Urheiluauto; Sukellusvene; Tankki; Torninosturi; Traktori; Juna; Pakettiauto; Veneet; Muu
sk-SK: Typ súpravy zmenšeného modelu: Lietadlo; Sanitka; Autobus; Auto; Nákladná loď; Klasické auto; Čistenie vozidla; Autodomiešavač betónu; Autožeriav; Dodávkové auto; Dinosaurus; Bager; Expresná lokomotíva; Hasičské auto; Rybárske plavidlo; Smetiarske auto; Harvester; Helikoptéra; Kôň; Ťažobné nákladné auto; Luxusné auto; Ťažobný vozík; Motocykel; Námorná loď; Terénne vozidlo; Osobná loď; Policajné auto; Rally auto; Raketa; SUV; Vesmírna stanica; Vesmírna loď; Športové auto; Ponorka; Tank; Vežový žeriav; Traktor; Vlak; Dodávka; Plavidlo; Iné
da: Type af skalamodelsæt: Flyvemaskiner; Ambulance; Bus; Bil; Fragtskib; Klassisk bil; Rengøringskøretøj; Betonblandervogn; Kranvogn; Leveringsvogn; Dinosaur; Gravemaskine; Ekspreslokomotiv; Brandbil; Fiskerifartøj; Skraldevogn; Høstmaskine; Helikopter; Hest; Trælastbil; Luksusbil; Lastbil til minedrift; Motorcykel; Flådeskib; Terrængående køretøj; Passagerskib; Politibil; Rallybil; Raket; SUV; Rumstation; Rumskib; Sportsbil; Undervandsbåd; Tank; Tårnkran; Traktor; Tog; Varevogn; Vandfartøjer; Andet
th: ประเภทชุดต่อโมเดลจำลอง: เครื่องบิน; รถพยาบาล; รถบัส; รถยนต์; เรือบรรทุกสินค้า; รถคลาสสิค; รถทำความสะอาด; รถผสมคอนกรีต; รถเครน; รถส่งของ; ไดโนเสาร์; รถขุด; รถไฟด่วนพิเศษ; รถดับเพลิง; เรือประมง; รถขยะ; รถเก็บเกี่ยว; เฮลิคอปเตอร์; ม้า; รถบรรทุกไม้; รถหรู; รถบรรทุกงานเหมือง; รถจักรยานยนต์; เรือรบ; รถออฟโรด; เรือโดยสาร; รถตำรวจ; รถแรลลี่; จรวด; SUV; สถานีอวกาศ; ยานอวกาศ; รถสปอร์ต; เรือดำน้ำ; รถถัง; ทาวเวอร์เครน; รถแทรกเตอร์; รถไฟ; รถตู้; เรือน้ำ; อื่นๆ
hu: Méretarányos modellkészlet típusa: Repülőgép; Mentőautó; Busz; Autó; Teherhajó; Klasszikus autó; Járműtakarítás; Betonkeverő teherautó; Darus teherautó; Szállító teherautó; Dinoszaurusz; Kotrógép; Expressz mozdony; Tűzoltóautó; Halászhajó; Szemeteskocsi; Kombájn; Helikopter; Ló; Fakitermelő teherautó; Luxus autó; Bányászati teherautó; Motorkerékpár; Haditengerészeti hajó; Terepjáró; Személyszállító hajó; Rendőrautó; Versenyautó; Rakéta; SUV; Űrállomás; Űrhajó; Sportautó; Tengeralattjáró; Tank; Toronydaru; Traktor; Vonat; Kisteherautó; Vízi jármű; Egyéb
es: Tipo de kit para modelismo: Avión; Ambulancia; Bus; Auto; Barco carguero; Coche clásico; Vehículo de limpieza; Camión hormigonera; Camión grúa; Camión de reparto; Dinosaurio; Excavadora; Locomotora; Camión de bomberos; Barco pesquero; Camión de la basura; Cosechadora; Helicóptero; Caballo; Camión maderero; Coche de lujo; Camión minero; Motocicleta; Buque de guerra; Vehículo todoterreno; Buque de pasajeros; Coche de policía; Coche de rally; Cohete; SUV; Estación espacial; Astronave; Coche deportivo; Submarino; Tanque; Grúa torre; Tractor; Tren; Furgoneta; Embarcación; Otros
vi: Loại bộ mô hình: Máy bay; Xe cứu thương; Xe buýt; Ô tô; Tàu chở hàng; Xe kiểu dáng cổ điển; Xe vệ sinh; Xe trộn bê tông; Xe cẩu; Xe tải chuyển hàng; Dinosaur; Máy xúc; Đầu máy tàu tốc hành; Xe cứu hỏa; Tàu cá; Xe chở rác; Máy gặt; Trực thăng; Ngựa; Xe chở gỗ; Xe hơi sang trọng; Xe tải khai thác mỏ; Mô tô; Tàu hải quân; Xe địa hình; Tàu chở khách; Xe cảnh sát; Xe đua; Tên lửa; SUV; Trạm vũ trụ; Tàu không gian; Xe thể thao; Tàu ngầm; Tank; Cần trục tháp; Máy kéo; Tàu hỏa; Xe van; Tàu thủy; Khác